臺灣高雄地方法院刑事判決　　　　　　　 94年度易字第272號
公　訴　人　臺灣高雄地方法院檢察署檢察官
被　　　告　丁○○　男民國41.
上列被告因傷害案件，經檢察官提起公訴（93年度偵字第19046
號），本院判決如下：
    主  文
丁○○傷害人之身體，處拘役參拾日，如易科罰金，以參佰元折
算壹日。
    事  實
一、丁○○與陳俊吉合夥開設位於高雄市○○區○○路22巷36號
    之「育寶園托兒所」，戊○○為陳俊吉之母親，原任職於該
    托兒所，民國93年8 月13日下午4 時45許，丁○○因當日中
    午與戊○○在「育寶園托兒所」內就戊○○離職時將托兒所
    內2 張嬰兒床搬走之事發生口角而對戊○○有所不滿，遂基
    於傷害他人身體之故意，以腳踹戊○○之腹部及小腿，致戊○○受有左小腿擦傷及腹部鈍傷等傷害。
二、案經戊○○訴由高雄市政府警察局楠梓分局報請臺灣高雄地
    方法院檢察署檢察官偵查起訴。
    理　由
一、訊據被告丁○○固不否認於前揭時、地與告訴人戊○○發生
    口角之事實，惟矢口否認有何傷害之犯行，辯稱：我並未傷
    害告訴人戊○○，我與告訴人確有衝突，但告訴人當時手抱
    著嬰兒，我沒有用腳踢告訴人云云。
二、惟查：
  (一)被告與告訴人因告訴人應否將嬰兒床自「育寶園托兒所」搬
    離一事發生口角，被告進而以腳踹向告訴人等情，除據告訴
    人即證人戊○○迭於警詢及本院審理中證述甚詳外（見警卷
    第14頁、本院卷第35-36頁，告訴人於警詢中之陳述，雖係
    審判外之陳述，屬傳聞證據，然被告於本院言詞辯論終結前
    ，均未就該警詢筆錄之證據能力為爭執或聲明異議，且本院
    審酌該陳述時做成之情況，認為適當，依刑事訴訟法第159
    之5 條第2 項、第1 項，自得作為證據），核與現場目擊證
    人丙○○於本院審理中具結證稱：案發當天中午，被告與告
    訴人因嬰兒床之事有爭執，當天下午4 時許被告回到托兒所
    時有喝酒而且很生氣，腳就朝向告訴人腹部踢，當時告訴人
    是抱著嬰兒坐在矮凳上等語（見本院卷第39頁）；及證人甲○○於本院審理中證稱：案發時被告與告訴人因嬰兒床的事
    發生爭吵，被告很生氣，伸腳去踢告訴人，我站在被告後方
    將被告拉住，無法看見被告有無踢到告訴人，但有看見被告
    2 次伸腳的動作，被告第1 次伸腳時告訴人是坐著並抱著小
    孩，第2 次時告訴人是站著等語（見本院卷第45、47頁），
    大致相符，足見告訴人指稱被告以腳踢她等語，尚非無據。
    至證人丙○○與證人甲○○所稱被告踢向告訴人之次數分別
    為1 次及2 次，雖有不同，然證人丙○○於審理中亦自承：
    「我真的只有看見1 次，他（被告）踹那次之後，我就把小
    孩抱走，那時我急著安撫小孩，後來的情形我沒有看到」等
    語（見本院卷第43頁），是以證人丙○○既未目睹全部衝突
    過程，其所證述之情節應自僅係本案發生之部分過程，尚不
    得因此而認證人丙○○、甲○○2 人之證詞有異而不可採信
    。再被告聲請傳訊之證人甲○○既目睹全部衝突過程，且目
    前仍受雇於被告，自無誣指被告之可能，是其證稱被告2 次
    伸腳踢向告訴人之詞，應堪採信。再參以被告於本院準備程
    序中亦表示「我感覺上是沒有踢到她」之語（見本院卷第19
    頁），益徵案發之時被告確時2 次以腳踢向告訴人無訛。
  (二)又告訴人於本件衝突發生之日，以急診方式至國軍左營醫院
    附設民眾醫療服務處就診，經診療受有左小腿6 公分×3 公
    分擦傷及腹部鈍傷之事實，有該院93年8 月13日診斷證明書
    影本1紙在卷可憑（見警卷第20頁，該診斷證明書雖屬傳聞
    證據，然被告於本院言詞辯論終結前，均未就該診斷證明書
    之證據能力為爭執或聲明異議，且本院審酌該文書乃醫師基
    於專業知識所作成，且未敘述本件案發經過等事實，而具有
    相當之中立性，其作成過程並無不適當，依刑事訴訟法第15
    9 之5 條第2 項、第1 項，自得作為證據），本院審諸該項
    診斷作成之時間距離案發之時間甚近，且前開驗傷診斷書所
    載告訴人受傷之部位在腹部及小腿，與證人戊○○指稱伊遭
    被告以腳踢傷之部位相符，與證人丙○○及甲○○分別證稱
    被告朝告訴人腹部、腳踢之語亦無不合，自堪信診斷書上所
    記載之傷勢即係被告踢向告訴人所致。
  (三)綜上所述，被告前開所辯，與事實不符，要難採信。本案事
    證明確，被告傷害之犯行，應堪認定。
三、核被告丁○○所為，係犯刑法第277 條第1 項之傷害罪。爰
    審酌被告未念與告訴人間之情誼，僅因細故便以腳踹向告訴
    人，致告訴人受有腿部擦傷及腹部鈍傷之傷害，其犯罪之動
    機、目的及手段均有不是，且其迄進仍未與告訴人達成民事
    和解賠償告訴人之損害，犯罪後猶否認犯行，難謂有悔悟之
    心，惟念其前無犯罪紀錄，有臺灣高等法院被告前案紀錄表
    一份在卷可憑，足見其素行尚佳等一切情狀，量處如主文所
    示之刑，並諭知易科罰金之折算標準。
據上論段，應依刑事訴訟法第299 條第1 項前段，刑法第277 條
第1 項、第41條第1 項前段，罰金罰鍰提高標準條例第1 條前段
、第2條，判決如主文。
本案經檢察官乙○○到庭執行職務。
中　　華　　民　　國　　94　　年　　5 　　月　　5 　　日
                    刑事第一庭  審判長法　官  裕斗
                                      法　官  方百正
                                      法  官  廖純卿
右正本證明與原本無異。
如不服本判決，應於判決送達後10日內向本院提出上訴狀。
中　　華　　民　　國　　94　　年　　5 　　月　　5 　　日
                                      書記官  劉企萍
附錄本件論罪法條全文：
中華民國刑法第277條第1項
(普 通傷害罪) 傷害人之身體或健康者，處3 年以下有期徒刑、
拘役或1 千元以下罰金。
